臺灣彰化地方法院刑事判決　
111年度易字第701號
公  訴  人  臺灣彰化地方檢察署檢察官
被      告  黃則銘




上列被告因加重竊盜案件，經檢察官提起公訴（111年度偵字第7
110號），被告於本院審理程序中就被訴事實為有罪之陳述，經
改行簡式審判程序，判決如下：
    主    文
黃則銘共同犯攜帶兇器竊盜罪，累犯，處有期徒刑柒月。
    犯罪事實
一、黃則銘與林志龍意圖為自己法不之所有，共同基於竊盜之犯
    意聯絡，先由林志龍騎乘車牌號碼000-0000號重型機車搭載
    黃則銘，於民國110年3月21日12時24分許，至彰化縣○○鄉○○
    段000地號土地，由黃則銘在旁把風，林志龍持客觀上可供
    兇器使用之剪刀1支，剪斷陳清山所有設置在該處用以連接
    抽水馬達之電線，並鬆開該抽水馬達之螺絲後，竊取抽水馬
    達1個，林志龍與黃則銘即合力將該馬達放置在機車上，隨
    即共乘機車離去（林志龍部分業由本院另行判決）。
二、案經彰化縣警察局溪湖分局報告臺灣彰化地方檢察署檢察官
    偵查起訴。　　
　　理    由
一、本案被告黃則銘所犯係死刑、無期徒刑、最輕本刑為3年以
    上有期徒刑以外之罪，其於審理中就被訴事實為有罪之陳述
    ，經本院告知簡式審判程序之旨，並聽取公訴人、被告之意
    見後，改行簡式審判程序審理，合先敘明。　　
二、上揭犯罪事實，業據被告於本院審理時坦承不諱，並有證人
    即被害人陳清山於警詢時之證述、共同被告林志龍於警詢及
    偵查中之供述、車輛詳細資料報表、監視器影像擷取畫面照
    片、現場照片等在卷可憑，足認被告自白與前揭事實相符，
    堪予採信。本件事證明確，被告犯行洵堪認定，應依法論科
    。
三、論罪科刑：　
（一）核被告所為係犯刑法第321條第1項第3款之攜帶兇器竊盜
      罪。
（二）被告與共同被告林志龍2人間有犯意聯絡及行為分擔，應
      論以共同正犯。
（三）被告前因施用毒品案件，分別經判決處有期徒刑確定後，
      並經定應執行刑有期徒刑2年2月確定，於109年9月24日縮
      短刑期假釋付保護管束，於110年4月22日假釋期滿未經撤
      銷視為執行完畢等情，有臺灣高等法院被告前案紀錄表在
      卷可稽。其於受有期徒刑執行完畢後，5年內故意再犯本
      件有期徒刑以上之罪，依刑法第47條第1項規定屬累犯。
      依司法院釋字第775號解釋意旨，為避免發生罪刑不相當
      之情形，法院就該個案得裁量是否加重最低本刑。查被告
      所犯上開案件，與其所犯罪刑，雖非同一罪質，然被告於
      110年4月22日執行完畢後，於111年3月間再犯本案，尚有
      刑罰反應力薄弱之情形，另就加重竊盜罪最低本刑加重部
      分，亦核無罪刑不相當之情形，則應依刑法第47條第1項
      規定加重其刑。
（四）爰以行為人之責任為基礎，並審酌被告漠視他人財產權益
      ，任意竊取他人財物，所為實有不該，惟考量被告犯後坦
      承犯行之態度，暨衡酌其犯罪之動機、犯罪之手段、所竊
      取財物之價值，且自陳為高職畢業之智識程度、前曾擔任
      過警察約7至8年，嗣自行辭職，入監前從事送貨司機工作
      ，月薪約新臺幣3萬至4萬元，未婚，與母親同住之生活狀
      況等一切情狀，暨公訴人之意見，量處如主文所示之刑。
四、沒收：
（一）犯罪工具部分：
      按供犯罪所用、犯罪預備之物或犯罪所生之物，屬於犯罪
      行為人者，得沒收之，刑法第38條第2項前段定有明文。
      扣案之剪刀1支，為共同被告林志龍所有，非被告所有，
      業據共同被告林志龍供承在卷（見本院卷第102頁），爰
      不宣告沒收。
（二）犯罪所得部分：
    1.按犯罪所得，屬於犯罪行為人者，沒收之；於全部或一部
      不能沒收或不宜執行沒收時，追徵其價額，刑法第38條之
      1第1項、第3項分別定有明文。復按刑法之沒收，乃獨立
      於刑罰及保安處分以外之法律效果，非屬刑罰之從刑。刑
      法第38條之1第1項前段犯罪所得沒收之規定，同以「屬於
      犯罪行為人者」，為沒收要件。則於數人共同犯罪時，因
      共同正犯皆為犯罪行為人，所得屬全體共同正犯，本亦應
      對各共同正犯諭知沒收。然因犯罪所得之沒收，在於避免
      被告因犯罪而坐享利得，基於有所得始有沒收之公平原則
      ，如犯罪所得已經分配，自應僅就各共同正犯分得部分，
      各別諭知沒收。如尚未分配或無法分配時，該犯罪所得既
      屬於犯罪行為人，仍應對各共同正犯諭知沒收。與上開刑
      法第38條第2項前段，就「屬於犯罪行為人者」之解釋，
      並無不同（最高法院107年度台上第2697號判決意旨參照
      ）。
    2.本件竊得之抽水馬達1個，被告於偵查中及本院審理時均
      陳稱被告林志龍沒有將賣得的款項分給伊等語（見臺灣彰
      化地方檢察署111年度偵字第7110號卷第258頁、本院卷第
      161頁），是難認被告有何犯罪所得，爰依前揭規定及說
      明，此部分未扣案之犯罪所得，爰不對被告宣告沒收。
據上論斷，應依刑事訴訟法第273條之1第1項、第299條第1項前
段，判決如主文。
本案經檢察官詹雅萍提起公訴，檢察官黃建銘到庭執行職務。
中　　華　　民　　國　　111 　年　　11　　月　　30　　日
                  刑事第五庭    法  官  李欣恩
以上正本證明與原本無異。
如不服本判決應於收受判決後20日內向本院提出上訴書狀，並應
敘述具體理由。其未敘述上訴理由者，應於上訴期間屆滿後20
日內向本院補提理由書（均須按他造當事人之人數附繕本），切
勿逕送上級法院。
告訴人或被害人對於判決如有不服具備理由請求檢察官上訴者，
其上訴期間之計算係以檢察官收受判決正本之日期為準。
中　　華　　民　　國　　111 　年　　11　　月　　30　　日
                                書記官  吳育嫻

附錄論罪科刑法條：
中華民國刑法第321條
犯前條第 1 項、第 2 項之罪而有下列情形之一者，處 6 月以
上 5 年以下有期徒刑，得併科 50 萬元以下罰金：
一、侵入住宅或有人居住之建築物、船艦或隱匿其內而犯之。
二、毀越門窗、牆垣或其他安全設備而犯之。
三、攜帶兇器而犯之。
四、結夥三人以上而犯之。
五、乘火災、水災或其他災害之際而犯之。
六、在車站、港埠、航空站或其他供水、陸、空公眾運輸之舟、
    車、航空機內而犯之。
前項之未遂犯罰之。